---
title: "Proiect Probabilitati si Statistica"
subtitle: Băjan Ioana - Brâncoveanu Anca-Maria, grupa 242
output:
  word_document: default
  pdf_document: default
---

1Problema 1

Consideram distributiile: B(n, p), Pois($\lambda$), Exp($\lambda$), N($\mu$, $\sigma^2$) . Vom genera 1000 de realizari independente din fiecare repartitie si vom calcula media si varianta esantionului.

```{r}
N <- 1000

# Binomiala
p <- 0.5
bi <- rbinom(N, size = 1, prob = p)

# Poisson
lambda <- 3
pois <- rpois (N, lambda)

# Exp
lambda <- 3
exp <- rexp (N, rate = lambda)

# Normala
mu <- 2
sigmaP <- 1
norm = rnorm (N, mean = mu, sd = sigmaP)

# Calculam media si varianta
medie_bi = mean(bi) 
varianta_bi = var(bi)

media_pois = mean(pois) 
varianta_pois = var(pois)

medie_exp = mean(exp) 
varianta_exp = var(exp)

medie_norml = mean(norm) 
varianta_norm = var(norm)
```

\pagebreak

2) Binomiala
Ilustrati grafic functiile de masa, respectiv functiile de densitate pentru fiecare din repartitiile din
enuntul problemei. Considerati câte 5 seturi de parametrii diferiti pentru fiecare repartitie si suprapuneti
graficele pe aceeasi figura pentru fiecare rapetitie. Adaugati si legenda.

```{r}
nr_pct <- 80
dimensiune <- c(70, 40, 95, 50, 80)
probabil <- c(0.4, 0.5, 0.2, 0.3, 0.75)
x <- seq(1, nr_pct, by = 1)

# Legenda culori
culori <- c("red", "blue", "orange", "brown", "green")

fct_bin = dbinom(x, size = dimensiune[1], prob = probabil [1])

plot(x, fct_bin, type = "l", lwd = 2, col = culori[1], main = "Binomiala(n, p)",
  xlim = c(0, nr_pct), ylim = c(0, 0.15), xlab = "x", ylab = "functia de masa")

for (i in seq (2, 5, by = 1))
{
  fct_bin  = dbinom(x, size = dimensiune[i], prob = probabil [i])
  lines (x, fct_bin, lwd = 2, col = culori[i])
}

legend ("topright", bty = "n", legend = paste ("(n, p) = " ,
  c("(70, 0.4)", "(40, 0.5)", "(95, 0.2)", "(50, 0.4)", "(80, 0.75)")),
  fill = c("red", "blue", "orange", "brown", "green"),
  cex = 0.9)

grid()
```
\pagebreak

Poisson

```{r}
nr_pct <- 100
lamda_vct <- c(1, 4, 15, 10, 7)
x <- seq(1, nr_pct, by = 1)

# Legenda culorilor
culori <- c("red", "blue", "orange", "brown", "green")

fct_pois = dpois (x, lamda_vct[1])

plot (1:nr_pct, fct_pois, type = "l", lwd = 2,  col = culori[1],
  main = "Poisson (lambda)",
  xlim = c(0, 35), ylim = c(0, 0.45), xlab = "x", ylab = "dpois(lambda)")

for (i in seq (2, 5, by = 1))
{
fct_pois = dpois (x, lamda_vct[i])
lines (1:nr_pct, fct_pois, lwd = 2, col = culori[i], type = "l")
}

legend ("topright", bty = "n", legend = paste ("lambda = ", c("1", "4", "15", "5", "7")),
  fill = c("red", "blue", "orange", "brown", "green"),
  cex = 0.9)

grid()

```

\pagebreak

Exponentiala

```{r}
nr_pct <- 100
lamda_vct <- c(1, 2, 3, 0.4, 0.2)
x <- seq(1, nr_pct, by = 0.01)

# Legenda culor
culori <- c("red", "blue", "orange", "brown", "green")

fct_exp = dexp(x, rate = lamda_vct[1])

plot(x, fct_exp, type = "l", lwd = 2, col = culori[1],
  main = "Exp(lambda)",
  xlim = c(0, 15), ylim = c(0, 0.3), xlab = "x", ylab = "dexp(lambda)")

for (i in seq (2, 5, by = 1)) 
{
  fct_exp = dexp(x, rate = lamda_vct[i])
  lines(x, fct_exp, lwd = 2, col = culori[i]) 
}

legend ("topright", bty = "n", legend = paste ("lambda = ", c("1", "2", "3", "0.4", "0.2")), 
  fill = c("red", "blue", "orange", "brown", "green"),
  cex = 0.9)
 
grid()

```

\pagebreak

Normala

```{r}
nr_pct <- 100
mu_vct <- c (0, 8, 3, 7, 8)
sigma_vct <- c (1, 2, 2, 3, 4)
x <- seq(-nr_pct/8, nr_pct/4, by = .01)

# Legenda culori
culori <- c("red", "blue", "orange", "brown", "green")

norm_fct <- dnorm (x, mean = mu_vct[1], sd = sigma_vct[1])

plot (x, norm_fct, lwd = 2, type = "l",
  col = culori[1],
  main = "Functia normala (mu, sigma^2)")

for (i in seq (2, 5))
{
  norm_fct <- dnorm (x, mean = mu_vct[i], sd = sigma_vct[i])
  lines (x, norm_fct, type = "l", lwd = 2, col = culori[i])
}

legend ("topright", bty = "n",
  legend = paste ("(mu, sigma^2) = ",
  c("(0, 1)", "(8, 2)", "(3, 2)", "(7, 2)", "(8, 4)")),
  fill = c("red", "blue", "orange", "brown", "green"),
  cex = 0.9)

grid()

```
\pagebreak

3)Pentru seturile de parametrii de la punctul anterior trasati functiile de repartitie pentru fiecare repartitie (tot suprapuse) si adaugati legenda corespunzatoare.

Binomiala

```{r}
nr_pct <- 80
dimensiune <- c(100, 90, 50, 25, 95)
probabil <- c(0.7, 0.3, 0.4, 0.4, 0.55)
x <- seq (1, nr_pct, by = 1)

# Legenda culorilor
culori <- c("red", "blue", "orange", "brown", "green")

fct_rbinom = pbinom (x, size = dimensiune[1], prob = probabil [1])

plot (x, fct_rbinom, type = "l", lwd = 2, col = culori[1], main = "Functia Binomiala (n, p)",
  xlim = c(0, nr_pct), ylim = c(0, 1.5), xlab = "x", ylab = "functia de repartitie")

for (i in seq (2, 5, by = 1))
{
  fct_rbinom = pbinom (x, size = dimensiune[i], prob = probabil [i])
  lines (x, fct_rbinom, lwd = 2, col = culori[i])
}

legend ("topright", bty = "n", legend = paste ("(n, p) = " ,
  c("(100, 0.7)", "(30, 0.3)", "(50, 0.4)", "(25, 0.4)", "(95, 0.55)")),
  fill = c("red", "blue", "orange", "brown", "green"),
  cex = 0.9)

grid()

```

\pagebreak

Poisson

```{r}
nr_pct <- 100
lambda_vect <- c (20, 5, 8, 14, 18)
x <- seq (1, nr_pct, by = 1)

# Legenda culorilor
culori <- c("red", "blue", "orange", "brown", "green")

fct_pois = ppois(x, lambda_vect[1])

plot (1:nr_pct, fct_pois, type = "l", lwd = 2, col = culori[1],
  main = "Functia Poisson (lambda)",
  xlim = c(0, 50), ylim = c(0, 1.5),
  xlab = "x", ylab = "ppois(lambda)")

for (i in seq (2, 5, by = 1))
{
  fct_pois = ppois (x, lambda_vect[i])
  lines (1:nr_pct, fct_pois, lwd = 2, col = culori[i], type = "l")
}

legend ("topright", bty = "n",
  legend = paste ("lambda = ", c("20", "5", "8", "14", "18")),
  fill = c("red", "blue", "orange", "brown", "green"),
  cex = 0.9)

grid()

```

\pagebreak

Exponentiala

```{r}
nr_pct <- 80
lambda_vct <- c(1, 0.6, 0.3, 0.4, 0.2)
x <- seq(1, nr_pct, by = 0.01)

# Legenda culorilor
culori <- c("red", "blue", "orange", "brown", "green")

exp_fct = pexp(x, rate = lambda_vct[1])

plot (x, exp_fct, type = "l", lwd = 2, col = culori[1],
  main = "Functia Exp (lambda)",
  xlim = c(0, 40), ylim = c(0.7, 1.2),
  xlab = "x", ylab = "pexp(lambda)")

for (i in seq (2, 5, by = 1))
{
  exp_fct = pexp (x, rate = lambda_vct[i])
  lines (x, exp_fct, lwd = 2, col = culori[i])
}

legend ("topright", bty = "n",
  legend = paste ("lambda = ", c("1", "0.6", "0.3", "0.4", "0.2")),
  fill = c("red", "blue", "orange", "brown", "green"),
  cex = 0.9)

grid()
```

\pagebreak

Normala

```{r}
nr_pct <- 100
mu_vct <- c (0, 2, 5, 4, 7)
sigma_vct <- c (3, 4, 6, 3, 2)
x <- seq(-nr_pct/8, nr_pct/4, by = .01)

# Legenda culorilor
culori <- c("red", "blue", "orange", "brown", "green")

norm_fct <- pnorm (x, mean = mu_vct[1], sd = sigma_vct[1])

plot (x, norm_fct, type = "l", lwd = 2, col = culori[1],
  main = "Functia normala (mu, sigma^2)")

for (i in seq (2, 5))
{
  norm_fct <- pnorm (x, mean = mu_vct[i], sd = sigma_vct[i])
  lines (x, norm_fct, type = "l", lwd = 2, col = culori[i])
}

legend ("topright", bty = "n",
  legend = paste ("(mu, sigma^2) = ",
  c("(0, 3)", "(2, 4)", "(5, 6)", "(4, 3)", "(7, 2)")),
  fill = c("red", "blue", "orange", "brown", "green"),
  cex = 0.9)

grid()
```

\pagebreak

Aproximari ale Binomialei
 
Evaluam acuratetea urmatoarelor aproximari: Poisson, Normala, Normala cu factor de corectie si Camp-Paulson. 
 
```{r}

factorial <- function (x)
{
  if (x == 0 || x == 1)
    return (1)
  else
    return (x * factorial (x - 1))
}

aproxPois <- function (k, n, p)
{
  lamb <- n * p
  s <- 0
  for (x in 0:k)
  {
    s <- s + exp(-lamb) * lamb^x / factorial(x)
  }
  return (s)
}

aproxNorm <- function (k, n, p)
{
  return (pnorm (k, mean = n * p, sd = sqrt (n * p * (1 - p))))
}

aproxNormFactCorectie<- function (k, n, p)
{
# factor corectie : valuarea lui k creste cu 0.5
  return (pnorm (k + .5, mean = n * p, sd = sqrt (n * p * (1 - p))))
}

campPaulson <- function (k, n, p)
{
  a <- 1 / 9*(n - k)
  b <- 1 / (9 * (k + 1))
  r <- ((k + 1) * (1 - p)) / (p * (n - k))
  sigma2 <- a + b * r ^ (2 / 3)
  mu <- 1 - a
  c <- (1 - b) * r ^ (1 / 3)
  
  return (pnorm (c, mean = mu, sd = sqrt (sigma2)))
}
```

\pagebreak

```{r}
tabel <- function (n, p)
{
  l <- 1:10
  bin <- pbinom (1:10, size = n, prob = p)
  poisson <- aproxPois (1, n, p)
  
  for (index in 2:10)
  {
  poisson <- c(poisson, aproxPois (index, n, p))
  }
  
  normala <- aproxNorm(1:10, n, p)
  norm_corectie<- aproxNormFactCorectie(1:10, n, p)
  camp_paulson <- campPaulson(1:10, n, p)
  
  df <- data.frame (l, bin, poisson, normala, norm_corectie, camp_paulson)
  
  return (df)
}

tabel (25, 0.05)
tabel (50, 0.05)
tabel (100, 0.05)
tabel (25, 0.1)
tabel (50, 0.1)
tabel (100, 0.1)

```
Eroarea maximala absoluta dintre doua functii de repartitii F si H

```{r}
for(set in 0:5){
  BP <- 0
  BN <- 0
  BNC <- 0
  BCP <- 0
  for(i in 1:10){
    if(abs(tabel[set*10+i,2] - tabel[set*10+i,3]) >= BP )
      BP = abs(tabel[set*10+i,2] - tabel[set*10+i,3])
    
    if(abs(tabel[set*10+i,2] - tabel[set*10+i,4]) >= BN )
      BN = abs(tabel[set*10+i,2] - tabel[set*10+i,4])
    
    if(abs(tabel[set*10+i,2] - tabel[set*10+i,5]) >= BNC )
      BNC = abs(tabel[set*10+i,2] - tabel[set*10+i,5])
    
    if(abs(tabel[set*10+i,2] - tabel[set*10+i,6]) >= BCP)
      BCP = abs(tabel[set*10+i,2] - tabel[set*10+i,6])
  }
  print(BP)
  print(BN)
  print(BNC)
  print(BCP)
}

plot(tabel$Binomiala, type="o",col="red", main="Binomial approximations")
lines(tabel$Poison,Type="o",col="blue")
lines(tabel$Normala,Type="o",col="orange")
lines(tabel$NormalaCorectie,Type="o",col="brown")
lines(tabel$CampPaulson,Type="o",col="green")
legend("topright",c("Binomiala","Poison","Normala","Normala Corectie", "Camp Paulson"),
col=c("red", "blue", "orange", "brown", "green"),pch=15)
```


\pagebreak

Problema 2

Justificarea simularii vectorului
#################ADAUGA NOTIUNI TEORETICE

Metoda acceptarii si respingerii

```{r}
N <- 1000
x <- c (runif (1, min = -1, max = 1)) 
y <- c (runif (1, min = -1, max = 1)) 
for (i in 2:N)
{
  x <- c (x, runif (1, min = -1, max = 1))
  y <- c (y, runif (1, min = -1, max = 1)) 
}
plot (x, y, col = ifelse (x*x + y*y <= 1, "blue", "red"))
```

```{r}
N <- 1000
x <- c (runif (1, min = -1, max = 1)) 
y <- c (runif (1, min = -1, max = 1)) 
for (i in 2:N)
{
  x <- c (x, runif (1, min = -1, max = 1))
  y <- c (y, runif (1, min = -1, max = 1)) 
  }
s <- 0
n <- 0
for (i in 1:N)
{
  if (x[i] * x[i] + y[i] * y[i] <= 1)
  {
    d <- sqrt (x[i] * x[i] + y[i] * y[i]) 
    s <- s + d
    n <- n + 1
  } 
}
medie <- s / n
medie
```


```{r}
N <- 1000
t <- runif (1, min = 0, max = 2*pi)
r <- runif (1, min = 0, max = 1) 
x <- c(r * cos (t))
y <- c(r * sin (t))

for (i in 2:N)
{
  t <- c(t, runif (1, min = 0, max = 2*pi))
  r <- c(r, runif (1, min = 0, max = 1))
  x <- c(r * cos (t))
  y <- c(r * sin (t)) 
}

plot (x, y, col = "blue")
circle = seq (-1, 1, by = 0.01)
lines (circle, sqrt(1 - circle^2), col = "red") 
lines (circle, -sqrt(1 - circle^2), col = "red")
```


Problema 3

Construiti functia fgam care implementeaza proprietatile integralei gamma 

```{r}
factorial <- function(x)
{
  if(x == 0 || x == 1) return (1)
    else return (x * factorial(x -1))
  
}


fgam <- function(x)
{
  
  integrand <-  function(y) {y^(x-1)*exp(1)^(-y)}
  if (x == 0 || x == 1)
    factorial(x-1)

  else if(x == 1/2)
    return (sqrt(pi))
  
  else if(x > 1)
    return ((x-1) * fgam(x-1))
  else if(x < 1)
    return (integrate(integrand, lower=0, upper=Inf))
}

fbet <-function(a, b)
{  
  if((a+b == 1) && ((a > 0) && (b > 0))) 
      result <- pi/(sin(a*pi))
  else result <- (fgam(a)*fgam(b))/(fgam(a+b))
  #result <- fbet(b, a)

return(result)
}

fgam(1/3)
gamma(1/3)

fbet(1/2, 1/2)
beta(1/2, 1/2)

```

\pagebreak
c) Construiti functiile fprobgammanr, fprobbetanr si respectiv fprobnr
```{r}
integrand <-  function(x, a, b) {((1/((b^a) * fgam(a))) * x^(a-1) * exp(-x/b))}
integrand2 <-  function(x, a, b) {(1/(fbet(a, b))) * x^(a-1) * (1-x)^(b-1)}
#integrand3 <- integrand + integrand2

#########1
fprobgammanr1 <- function(a, b)
{
    return (integrate(integrand, lower=0, upper=3, a=a, b=b)$value)
}
print(fprobgammanr1(1, 2))
print(fprobgammanr1(2, 3))
print(fprobgammanr1(1, 2))

########2
fprobgammanr2 <- function(a, b)
{
    return (integrate(integrand, lower=2, upper=5, a=a, b=b)$value)
}
print(fprobgammanr2(1, 2))
print(fprobgammanr2(2, 3))
print(fprobgammanr2(1, 2))

#######3
fprobgammanr3 <- function(a, b)
{
  result1 <- (integrate(integrand, lower=3, upper=4, a=a, b=b)$value) 
  result2 <- (integrate(integrand, lower=2, upper=Inf, a=a, b=b)$value)
  return <- (result1 * result2)
}

print(fprobgammanr3(1, 2))
print(fprobgammanr3(2, 3))
print(fprobgammanr3(1, 2))
 
#######4
fprobbeta4 <- function(a, b)
{return (ceiling(1-integrate(integrand2, lower=0, upper=1, a=a, b=b)$value))
}
print(fprobbeta4(4, 8))
print(fprobbeta4(1, 3))
print(fprobbeta4(5, 8))

########5
fprobbetanr5 <- function(a, b)
{
  return (integrate(integrand2, lower=4, upper=6, a=a, b=b)$value)
}
print(fprobbetanr5(4, 5))
print(fprobbetanr5(5, 6))
print(fprobbetanr5(4, 6))
 
#######6
fprobbetanr6 <- function(a, b)
{
  result1 <- (integrate(integrand2, lower=0, upper=1, a=a, b=b)$value) 
  result2 <- (integrate(integrand2, lower=-1000000, upper=7, a=a, b=b)$value)
  return <- (result1 * result2)
}
```

\pagebreak

```{r}
print(fprobbetanr6(4, 5))
print(fprobbetanr6(5, 6))
print(fprobbetanr6(4, 6))

#######7
fprobnr7 <- function(a, b)
{
  result <- (integrate(((integrate(integrand, lower=0, upper=5, a=a, b=b)$value)  + (integrand2)),lower=0, upper=5, a=a, b=b)$value)
 return (result) 
}
#print(fprobnr7(4, 5))
#print(fprobnr7(5, 6))
#print(fprobnr7(4, 6))

#######8
fprobnr8 <- function(a, b)
{
  result <- (integrate(((integrate(integrand, lower=0.5, upper=Inf, a=a, b=b)$value)  - (integrand2)),lower=0, upper=5, a=a, b=b)$value)
 return (result) 
}
#print(fprobnr8(4, 5))
#print(fprobnr8(5, 6))
#print(fprobnr8(4, 6))

#######9
fprobnr9 <- function(a, b)
{
  result1 <- (integrate(((integrate(integrand, lower=3, upper=Inf, a=a, b=b)$value)  - (integrand2)),lower=0, upper=5, a=a, b=b)$value)
  result2 <- (integrate(((integrate(integrand, lower=0.5, upper=Inf, a=a, b=b)$value)  - (integrand2)),lower=0, upper=5, a=a, b=b)$value)
  return <- (result1 * result2)
 return (result) 
}
#print(fprobnr9(4, 5))
#print(fprobnr9(5, 6))
#print(fprobnr9`(4, 6))

```

\pagebreak

d) Calculati aceleasi probabilitati ca la punctul c) folosind functiile de sistem din R

```{r}
integrand <-  function(x, a, b) {((1/((b^a) * gamma(a))) * x^(a-1) * exp(-x/b))}
integrand2 <-  function(x, a, b) {(1/(beta(a, b))) * x^(a-1) * (1-x)^(b-1)}

#########1
fprobgammanr21 <- function(a, b)
{
    return (integrate(integrand, lower=0, upper=3, a=a, b=b)$value)
}
print(fprobgammanr21(1, 2))
print(fprobgammanr21(2, 3))
print(fprobgammanr21(1, 2))

########2
fprobgammanr22 <- function(a, b)
{
    return (integrate(integrand, lower=2, upper=5, a=a, b=b)$value)
}
print(fprobgammanr22(1, 2))
print(fprobgammanr22(2, 3))
print(fprobgammanr22(1, 2))

#######3
fprobgammanr23 <- function(a, b)
{
  result1 <- (integrate(integrand, lower=3, upper=4, a=a, b=b)$value) 
  result2 <- (integrate(integrand, lower=2, upper=Inf, a=a, b=b)$value)
  return <- (result1 * result2)
}

print(fprobgammanr23(1, 2))
print(fprobgammanr23(2, 3))
print(fprobgammanr23(1, 2))
 
#######4
fprobbeta24 <- function(a, b)
{return (ceiling(1-integrate(integrand2, lower=0, upper=1, a=a, b=b)$value))
}
print(fprobbeta24(4, 8))
print(fprobbeta24(1, 3))
print(fprobbeta24(5, 8))

########5
fprobbetanr25 <- function(a, b)
{
  return (integrate(integrand2, lower=4, upper=6, a=a, b=b)$value)
}
print(fprobbetanr25(4, 5))
print(fprobbetanr25(5, 6))
print(fprobbetanr25(4, 6))
 
#######6
fprobbetanr26 <- function(a, b)
{
  result1 <- (integrate(integrand2, lower=0, upper=1, a=a, b=b)$value) 
  result2 <- (integrate(integrand2, lower=-1000000, upper=7, a=a, b=b)$value)
  return <- (result1 * result2)
}

```

\pagebreak

```{r}
print(fprobbetanr26(4, 5))
print(fprobbetanr26(5, 6))
print(fprobbetanr26(4, 6))

#######7
fprobnr27 <- function(a, b)
{
  result <- (integrate(((integrate(integrand, lower=0, upper=5, a=a, b=b)$value)  + (integrand2)),lower=0, upper=5, a=a, b=b)$value)
 return (result) 
}
#print(fprobnr27(4, 5))
#print(fprobnr27(5, 6))
#print(fprobnr27(4, 6))

#######8
fprobnr28 <- function(a, b)
{
  result <- (integrate(((integrate(integrand, lower=0.5, upper=Inf, a=a, b=b)$value)  - (integrand2)),lower=0, upper=5, a=a, b=b)$value)
 return (result) 
}
#print(fprobnr28(4, 5))
#print(fprobnr28(5, 6))
#print(fprobnr28(4, 6))

#######9
fprobnr29 <- function(a, b)
{
  result1 <- (integrate(((integrate(integrand, lower=3, upper=Inf, a=a, b=b)$value)  - (integrand2)),lower=0, upper=5, a=a, b=b)$value)
  result2 <- (integrate(((integrate(integrand, lower=0.5, upper=Inf, a=a, b=b)$value)  - (integrand2)),lower=0, upper=5, a=a, b=b)$value)
  return <- (result1 * result2)
 return (result) 
}
#print(fprobnr29(4, 5))
#print(fprobnr29(5, 6))
#print(fprobnr29(4, 6))

```

\pagebreak

```{r}
tabel <- function (a, b)
{
  l <- 1:27
 # for (index in 1:27){
 #   punctulc <- c(fprobgammanr1, fprobgammanr2, fprobgammanr3, fprobbetanr4, fprobbetanr5, fprobbetanr6, fprobnr7, fprobnr8, fprobnr9)
  #  punctuld <- c(fprobgammanr21, fprobgammanr22, fprobgammanr23, fprobbetanr24, fprobbetanr25, fprobbetanr26, fprobnr27, fprobnr28, fprobnr29)
  #}
  for (index in 1:27){
    punctulc <- c(fprobgammanr1, fprobgammanr2, fprobgammanr3)
    punctuld <- c(fprobgammanr21, fprobgammanr22, fprobgammanr23)
  }
  
  df <- data.frame (l, punctulc, punctuld)
  
  return (df)
}

tabel (1, 2)
tabel (3, 4)
tabel (5, 6)

```